【裁判字號】    98,訴,3
【裁判日期】    981223
【裁判案由】    偽造有價證券等
【裁判全文】
福建金門地方法院刑事判決                 98年度訴字第3號
公  訴  人  福建金門地方法院檢察署檢察官
被      告  甲○○
指定辯護人  陳素鶯律師
上列被告因偽造有價證券等案件，經檢察官提起公訴（97年度偵
字第489號），本院判決如下：
    主  文
甲○○無罪。
    理  由
一公訴意旨略以：甲○○明知無支付貨款之能力，竟基於意圖為
  自己不法所有及偽造有價證券之犯意，於如附表一所示之時間
  、地點，陸續向乙○○佯稱欲購買如附表一所示數量、金額之
  高粱酒，致乙○○陷於錯誤，誤信為真，而同意交付，甲○○
  於取得高粱酒後，均未經其妻丁○○（另經福建金門地方法院
  檢察署檢察官為不起訴處分）之同意，在如附表二之時間、地
  點，接續冒用丁○○名義，填寫如附表二所示之支票8紙（下
  稱系爭支票），並盜蓋「丁○○」印文，而偽造上開支票，持
  以向乙○○交付而行使之。嗣經乙○○提示上開支票，均因存
  款不足為由而遭退票，始發覺受騙。甲○○又基於意圖為自己
  不法所有之犯意，於民國97年1月20日，佯稱欲替丙○○收購
  金門酒廠實業股份有限公司（下稱金酒公司）所配售之97年春
  節紀念酒，致丙○○亦陷於錯誤，誤信為真，而同意先交付新
  臺幣（下同）60萬元，惟事後甲○○並未如數交付高粱酒，亦
  未將款項歸還，丙○○至此始悉受騙。因認被告甲○○涉有刑
  法第201條第1項之偽造有價證券、同條第2項之行使偽造有價
  證券、第217條第2項之盜用印章、印文及第339條第1項之詐欺
  取財等罪嫌。並以告訴人乙○○、丙○○於警詢及檢察官訊問
  時之指訴、證人丁○○於警詢及檢察官訊問時之證述、被告於
  警詢及偵訊時之自白、支票影本8紙、臺灣票據交換所退票理
  由單影本8張、償還借款合約書影本1份、支票影本1張為其論
  據。
二公訴人於98年8月12日所提出補充理由書（本院卷第241頁）列
  載被告另涉嫌於97年3月間某日在夏興釣蝦場無權以丁○○名
  義偽造票號FC0000000號、面額為195,800元之支票，經公訴人
  於本院98年12月9日審理期日表示認為此部分與偽造如附表二
  各紙支票為數罪之關係，且不在本件起訴範圍（本院卷第276
  頁）。
三按犯罪事實應依證據認定之，無證據不得認定犯罪事實；不能
  證明被告犯罪者，應諭知無罪之判決，刑事訴訟法第154條第2
  項、第301條第1項分別定有明文。又事實之認定，應憑證據，
  如未能發現相當證據，或證據不足以證明，自不能以推測或擬
  制之方法，為裁判基礎；且認定犯罪事實所憑之證據，雖不以
  直接證據為限，間接證據亦包括在內，然而無論直接證據或間
  接證據，其為訴訟上之證明，須於通常一般之人均不致有所懷
  疑，而得確信其為真實之程度者，始得據為有罪之認定，倘其
  證明尚未達到此一程度，而有合理之懷疑存在，致無從使事實
  審法院得有罪之確信時，即應由法院為諭知被告無罪之判決（
  最高法院40年台上字第86號判例、76年台上字第4986號判例意
  旨參照）。又刑事訴訟法第161條第1項規定：檢察官就被告犯
  罪事實，應負舉證責任，並指出證明之方法。因此，檢察官對
  於起訴之犯罪事實，應負提出證據及說服之實質舉證責任。倘
  其所提出之證據，不足為被告有罪之積極證明，或其闡明之證
  明方法，無從說服法官以形成被告有罪之心證，基於無罪推定
  之原則，自應為被告無罪判決之諭知（最高法院92年台上字第
  128號判例意旨參照）。
四關於證據能力部分：
(一)被告及其辯護人對證據能力之意見：
1.告訴人乙○○、丙○○、證人丁○○於警詢中之陳述，為被告
  以外之人於審判外之陳述，不同意作為證據。
2.告訴人乙○○、丙○○於檢察官訊問時所為之陳述，未經具結
  ，不同意作為證據。
3.對於其餘證據之證據能力均無意見。
(二)檢察官就全部證據之證據能力均無意見。
(三)本院之決定：
1.乙○○、丙○○、丁○○於警詢中之陳述，為被告以外之人於
  審判外之陳述，復經被告及其辯護人表示不同意作為證據，依
  刑事訴訟法第159條第1項規定，無證據能力。
2.告訴人乙○○、丙○○於檢察官訊問中所為之陳述，既未經具
  結，依刑事訴訟法第158條之3，不得作為證據。
3.被告於警詢及偵查中所為不利於己之供述，被告及其辯護人均
  不爭執其任意性，復查無刑事訴訟法第156條第1項、第158條
  之2所定不得作為證據之情形，自得作為證據。
4.證人丁○○於檢察官訊問中所為之陳述，係向通常均能遵守法
  律規定，不致違法取供之檢察官所為陳述，且經具結以擔保其
  陳述之可靠性，即有可信之特別情況，依刑事訴訟法第159條
  之1第2項，得作為證據。
5.卷附支票影本、償還借款合約書、支票存戶開戶申請書，均為
  單純之書證，復經本院於審判期日依法對當事人、辯護人提示
  並告以要旨，且依卷內現有事證，查無違法取證情形，自有證
  據能力。
6.臺灣票據交換所退票理由單8紙、支票對帳單、支票帳戶事故
  票據明細查詢單、拒絕往來戶明細一覽表，係金融機構在通常
  業務過程中，就其提供服務之票據、匯款交易等資訊，為供查
  詢、管理依據所為之紀錄文書；郵政國內匯款執據則為匯款人
  匯款後，郵局人員當場發給之證明文書，其「作成」均具有相
  當之可信性，且非違法取得，復與待證事實有關聯性，依刑事
  訴訟法第159條之4第2款規定，自得為證據。
五實體認定部分：
(一)偽造有價證券部分
1.被告於偵審中均坦承以其妻丁○○名義簽發系爭支票，並經證
  人丁○○於偵審中結證屬實，復有系爭支票、退票理由單影本
  各8張附卷可證（警卷第24至35頁），固堪認定。
2.本院第一次準備程序中，受命法官詢問被告：檢察官認為你沒
  有經過丁○○同意，盜蓋丁○○印章，偽造系爭支票時，被告
  回答：「我沒有跟我太太丁○○講。法官又問：是否認為這部
  分構成犯罪？被告回答：「我不認為，我欠人家的錢，我都慢
  慢還給他。」法官不瞭解被告回答的真意，於是向被告詳細說
  明偽造系爭支票的意涵後，詢問被告是否因為以前有多次同樣
  的情形，不能算是偽造，而否認犯罪？被告回答：「我們之前
  做早餐店，就有開票給臺灣。」法官又問：你是指之前開早餐
  店，就常常以你太太的名義開票給人家，而且後來都有付款？
  被告回答：「是的。」（本院卷第27至28頁）。之後，被告均
  否認有偽造系爭支票之犯行。因此，被告於審理中否認偽造系
  爭支票，應無庸疑。
3.本院詢問被告關於支票的用途、保管及使用情形時，被告回答
  ：申請支票做生意用，我太太使用，我也使用，是共同使用。
  支票及印鑑平常都一起放在房間衣櫃的小抽屜內，抽屜有上鎖
  ，我也有鑰匙。我不會寫字，都請別人幫忙開支票。需要用支
  票時，我都事先把支票先蓋好印鑑章，帶到釣蝦場，有時候沒
  有向我太太報告。包括做釣蝦場，她也不太過問，只要做生意
  的就可以，買賣酒類也是生意，要買酒的時候，曾經跟她說過
  要拿支票付款，她沒有意見，靜靜地。她同意我在做生意的範
  圍內，都可以使用支票等語。核與證人丁○○結證：我們兩個
  都是印尼人，都不識字，支票都請別人代寫。他有跟我講想做
  酒，他跟誰做我就不清楚。支票及印鑑放在房間衣櫃抽屜，有
  上鎖，我們兩個都有鑰匙。支票我先生用得比較多，早餐店每
  個月大概開3張支票。他開支票，有時候沒有跟我講，開了再
  跟我講，我沒有反對，他就跟我講做生意用，他要開，這樣等
  情節相吻合。從上述兩人之供述內容參互觀之，被告與丁○○
  係夫妻關係，同居共財，由丁○○申請支票，供其等共同經營
  之早餐店使用，後來被告生意擴及釣蝦場及酒類買賣生意，只
  要是生意上的往來，丁○○均同意被告使用。而且支票及印鑑
  均存放在家中衣櫃的小抽屜中，雖有上鎖，但被告夫妻各保有
  一把鑰匙，可以任意開啟。被告使用支票，有時會告訴丁○○
  用途，有時候不會，而丁○○均無異議。且支票簿大部分係被
  告使用，早餐店每月僅使用3張左右。按支票為有價證券，具
  有高度流通性；印鑑之重要性，更不言可諭。若丁○○未授權
  被告使用支票，為防盜用，支票與印鑑應會分開存放，更不可
  能讓被告保有一支鑰匙，隨時可以開啟抽屜，拿走支票及使用
  印鑑，並參酌支票大部分均為被告使用，足見丁○○確有在生
  意往來範圍內，概括授權被告使用支票及印鑑以簽發支票。被
  告簽發系爭支票以支付向乙○○購買酒類之貨款，在丁○○授
  權範圍內，自無逾越授權範圍，偽造支票之可言。
4.辯護人於反詰問時，經提示票號FC0000000號、發票日97年1月
  26日、面額295,000元、提示人乙○○之支票影本（本院卷第
  202頁）令證人丁○○辨認，並詰問證人上面數字295,000元，
  蓋有妳的印章時，證人回答：「有」、「（這個印章是你拿去
  信用合作社蓋的？）對」、「（是信用合作社通知你有修改要
  蓋章？）我就拿過去，印章。」（本院卷第338至339頁）。查
  上述票號FC0000000號支票，發票日為97年1月26日、面額295,
  000元支票，因票面金額阿拉伯數字塗改，經金門縣信用合作
  社通知被告持印鑑前往補蓋印鑑章，該支票屆期經乙○○提示
  ，於同年月28日兌現，此有金門縣信用合作社丁○○第000000
  0號支票存款帳戶對帳單（本院卷第85頁）及該支票影本（本
  院卷第202頁）1紙等為證，且為證人丁○○結證明確。而系爭
  8張支票，除了第1張發票日在97年1月24日外，其餘7張，均在
  97年2月及3月間。又證人丁○○於警詢中供陳：「我好像是97
  年約4月份開始還乙○○錢，我知道甲○○用我的名字開票（
  警卷第8頁）」可見證人丁○○於偵審中前後證言，關於不知
  道或未同意被告簽發系爭支票，顯與事實不符，且證人丁○○
  在檢察官主詰問時，就是否同意被告簽發系爭支票，均回答他
  開支票我不知道，並非直接回答沒有同意。另就授權的範圍，
  均回答只要他做生意都可以開。係檢察官一再重複、誘導詰問
  後，證人才回答沒有同意被告簽發系爭支票，做生意指做早餐
  生意。證人之證詞既然係在一再重複、誘導之下所為之證言，
  且與事實不符，自不足採信。證人就上述問題之所以反覆，或
  因與被告夫妻二人都是印尼人，不識字，有所誤解，或因恐自
  己負擔龐大之票據債務，或因恐牽涉其中，二人均身陷囹圄，
  致年幼子女無人照顧，或因恐與偵查中之證言不符，受到偽證
  罪之追訴，而陳述不實，亦足印證丁○○任由被告使用支票，
  並無異議，其概括授權被告使用支票甚明。
5.綜上事證，丁○○既概括授權被告使用支票，被告基於該授權
  ，在生意往來範圍內，以丁○○名義簽發系爭支票，蓋用丁○○印鑑章，自不構成偽造有價證券及盜用印章印文罪，其後持
  系爭支票向乙○○購買酒類之行為亦不成立行使偽造有價證券
  罪。
(二)詐欺部分：
1.被訴向乙○○詐欺取財部分：
(1)公訴人原起訴被告自97年1月間某日起，陸續向乙○○詐購高
  梁酒，並冒用丁○○名義，簽發如附表二之支票支付。關於購
  買時間、地點、數量、金額均付闕如。經本院請其補正後，補
  正如附表一之事實。又因表列購買高梁酒之數量及金額與票面
  金額，差距太大，經本院確認被告涉嫌詐取之金額究為購買高
  梁數量之價額或票面金額，公訴人確定為1,095,800元。
(2)查附表一之高梁酒價金共1,095,800元，而系爭8張支票面額1,
  495,800元，若連同公訴人於補充理由書所提出之票號FC00000
  00號、面額195,800元，合計金額更高達1,691,600元，足足高
  出595,800元。證人乙○○結證時，說不清楚哪張支票支付哪
  筆貨款。查告訴人乙○○提出告訴時，係認為他損失共1,495,
  800元，亦即附表二所列8張票據面額（警卷第12頁），顯與其
  購買高梁酒之總價額不符。而附表二編號1至3號3張支票，面
  額合計895,800元，且其發票日為97年1月24日、同年2月3日、
  同年2月25日，票號不連號，與被告購買高梁酒之日期均在97
  年1月底相近。附表二編號4至8號支票，均係97年3月間簽發，
  票號連號，票載發票日自97年4月15日起至同年8月15日，每月
  1張，面額合計600,000元。若連同亦屬連號之FC0000000號、
  面額195,800元，合計795,800元，與編號1至3號支票之面額相
  差僅100,000元。此有上述支票影本附卷可為佐證。證人乙○○亦結證：「就是領不到錢，所以他（指被告）就一直開啊」
  、「（你都沒有去提示，怎麼知道領不到錢？）因他來我家拜
  託，說不要去給他弄（指不要去提示），去給他掛退票啊，我
  說好」、「他就是開票，沒有兌現，他又開1張給我，他說保
  證付，可是又沒付，所以開很多票給我」、「後面這些票沒有
  買酒，就是23234號這些票」、「（15萬、15萬這些都不是向
  你買酒？）是，這是保證要還我的」、「（保證要還你的票款
  ？）對」（本院卷第295至298頁）。核與被告所供附表二編號
  4至8號是保證票，是分期繳付貨款的票相吻合。是以附表二編
  號4至8號支票及另紙面額195,800元之支票，應係被告積欠乙○○高梁酒貨款之總額795,800元，因同意被告延期及分期付
  款所簽發之保證票無誤。從而被告向乙○○購買高梁酒，期間
  有支付現金，或陸續還款，僅餘795,800元未為清償，被告夫
  妻事後亦至臺灣尋找工作，以其微薄工資，仍勉力每月匯款
  3,500元，已連續清償5期（見本院卷第378至382頁匯款執據）
  ，自無證據證明被告於購買高梁酒之初，有詐欺之犯意及施用
  詐術之行為。
2.被訴向丙○○詐欺取財部分：
  訊據被告固坦承有向丙○○拿取60萬元代為收購高梁酒，其後
  並未交付約定代為收購之高梁酒予丙○○之事實，惟否認有何
  詐欺犯意，辯稱：伊自96年起即陸續為丙○○收購高梁酒，該
  60萬元非一次向丙○○收取，而係分批由丙○○先交付一筆金
  錢予伊，伊在外收購一部份高梁酒交付丙○○後，丙○○若欲
  再購買，則再另外交付一筆金錢予伊再去收購高梁酒，因並非
  每次丙○○交付特定金額，被告即可收購至價值相當之高梁酒
  ，陸續累積款項至約60萬元後，因被告以該筆錢彌補生意上之
  虧損，其後乃無法履約，但被告並非故意詐欺丙○○等語。經
  查：
1.告訴人丙○○雖於本院審理時具結證稱，97年1月20日係其與
  被告第一次交易，因被告主動前來告訴人所經營商店內表示可
  代為收購高梁酒，告訴人因認被告於金湖鎮○市里街上經營早
  餐店生意，應該認識很多人，有能力為其收購高梁酒，遂交付
  60萬元予被告云云（本院卷第307至308頁），惟當辯護人詢及
  該60萬元係一次或分次交付，丙○○遂改稱係分2次交付，第
  一次在97年1月20日前幾天，過約10天左右，被告已向友人收
  購高梁酒，30萬元先交付予對方，丙○○再交付30萬元予被告
  繼續收購高梁酒（本院卷第320至321頁）。惟無論係30萬元或
  60萬元，其金額均屬不小，若無相當信賴關係，應難輕易交付
  他人。丙○○於本院審理時先是陳稱97年1月20日係首次與被
  告交易，先前均無紀錄，惟經辯護人提示丁○○前揭支票帳戶
  對帳單中丙○○匯款之紀錄，丙○○始改稱該匯款紀錄均係被
  告拿高梁酒至告訴人經營之商店中交付告訴人，因當時告訴人
  不在店裡，被告乃將高梁酒留在店內，告訴人嗣後再匯款至前
  開丁○○支票帳戶內（本院卷第317至320頁），其證詞前後反
  覆，多所隱晦，且觀察丁○○前開對帳單，丙○○最初一筆匯
  款係在96年11月19日，金額為167,900元；第二筆匯款在96 年
  11月20日，金額為70,000元；第三筆匯款在96年11月30日，金
  額為10萬元；第四筆匯款在96年12月10日，金額為12萬元；第
  五筆匯款在97年1月7日，金額為255,500元，第六筆匯款在97
  年1月9日，金額為10萬元，本件系爭交易金額則分2次分別為
  30萬元，足見被告與告訴人前已有多次交易。又告訴人若係第
  一次委託被告代購高梁酒，於首次給付30萬元，在被告交付收
  購高梁酒之前，應無再交付30萬元鉅款之理。則被告所辯第一
  次交付之30萬元，已收購高梁酒交付，之後丙○○陸續交付，
  才累積達60萬元，合於常情，自屬可信。
2.被告既已部分履行與告訴人丙○○間之收購配酒契約，參酌適
  時其積欠乙○○之酒款無法清償，因此被告所辯其間因生意虧
  損，致無法履行與丙○○間之收購高梁酒契約，應屬可信，則
  其顯係因生意經營不善，導致虧損致無法履行契約，而其事後
  亦盡力尋求償還丙○○之債務，亦有支票及償還借款合約書各
  1紙（警卷第36至37頁）、匯款證明單影本5紙（本院卷第378
  至382頁）附卷可稽。被告事後並無逃避債務之情形，從這些
  事實，難以證明被告有詐欺之犯意及向丙○○施用詐術之行為
  ，亦即檢察官所舉證據，不足以證明被告詐欺之犯行。
(三)綜上所述，如附表二所示支票並係丁○○概括授權被告開立，
  被告並非無權偽造系爭支票；又被告僅因生意失敗週轉不靈，
  無法償付向乙○○買受高梁酒之價款，並未有詐術之施用或詐
  欺之犯意；其被訴詐欺丙○○之犯行，亦屬不能證明；即無公
  訴人所指訴之偽造有價證券、行使偽造有價證券、盜用印章、
  印文及詐欺取財等犯行，自應為被告無罪之諭知。
六據上論斷，應依刑事訴訟法第301條第1項，判決如主文。
本案經檢察官張漢森到庭執行職務
中    華    民    國    98    年    12    月    23    日
                  刑事庭  審判長法  官  康樹正
                                法  官  張珈禎
                                法  官  許嘉容
以上正本證明與原本無異。
如不服本判決，應於送達後10日內向本院提出上訴書狀，並應敘
述具體理由。如未敘述上訴理由者，應於上訴期間屆滿後20日內
向本院補提理由書狀（均須按他造當事人之人數附繕本）「切勿
逕送上級法院」。
                                書記官  徐振玉
中    華    民    國    98    年    12    月    24    日
附表一：
┌──┬──────┬───────────┬────┬──┬─────┐
│編號│時間        │地點                  │酒類    │數量│金額      │
├──┼──────┼───────────┼────┼──┼─────┤
│ 1  │97年01月22日│被告所經營之夏興釣蝦場│97春節酒│30打│246,000元 │
├──┼──────┼───────────┼────┼──┼─────┤
│ 2  │97年01月25日│告訴人所經營位於金門縣│97年春節│35打│287,000元 │
│    │            │金湖鎮○○路68號之商店│酒      │    │（當場有先│
│    │            │                      │        │    │支付20萬元│
│    │            │                      │        │    │。）      │
├──┼──────┼───────────┼────┼──┼─────┤
│ 3  │97年01月28日│同上                  │97年春節│35打│294,000元 │
│    │            │                      │酒      │    │          │
├──┼──────┼───────────┼────┼──┼─────┤
│ 4  │97年01月30日│同上                  │97年春節│32打│268,800元 │
│    │            │                      │酒      │    │          │
└──┴──────┴───────────┴────┴──┴─────┘
附表二：
┌──┬───────┬───────────┬──────┬─────┬──────┐
│編號│簽發時間      │地點                  │票號        │面額      │發票日      │
├──┼───────┼───────────┼──────┼─────┼──────┤
│ 1  │97年01月24日  │被告所經營之夏興釣蝦場│FC0000000號 │30萬元    │97年01月24日│
├──┼───────┼───────────┼──────┼─────┼──────┤
│ 2  │97年02月03日  │同上                  │FC0000000號 │246,000元 │97年02月03日│
├──┼───────┼───────────┼──────┼─────┼──────┤
│ 3  │97年02月25日  │同上                  │FC0000000號 │349,800元 │97年02月25日│
├──┼───────┼───────────┼──────┼─────┼──────┤
│ 4  │97年03月間某日│同上                  │FC0000000號 │15萬      │97年04月15日│
├──┼───────┼───────────┼──────┼─────┼──────┤
│ 5  │同上          │同上                  │FC0000000號 │15萬      │97年07月30日│
├──┼───────┼───────────┼──────┼─────┼──────┤
│ 6  │同上          │同上                  │FC0000000號 │10萬      │97年05月15日│
├──┼───────┼───────────┼──────┼─────┼──────┤
│ 7  │同上          │同上                  │FC0000000號 │10萬      │97年06月15日│
├──┼───────┼───────────┼──────┼─────┼──────┤
│ 8  │同上          │同上                  │FC0000000號 │10萬      │97年08月15日│
└──┴───────┴───────────┴──────┴─────┴──────┘
附表三：
┌─┬──────┬───────┬───┬──────┬──────┐
│序│  發票日    │  票面金額    │背書人│兌付日期    │ 頁碼       │
│號│            │              │      │            │            │
├─┼──────┼───────┼───┼──────┼──────┤
│1 │96年01月24日│1萬元整       │乙○○│96年01月24日│ 本院卷126  │
├─┼──────┼───────┼───┼──────┼──────┤
│2 │96年10月11日│11萬7千元整   │乙○○│96年10月11日│ 本院卷157  │
├─┼──────┼───────┼───┼──────┼──────┤
│3 │96年10月23日│19萬6千5百元整│乙○○│96年10月23日│ 本院卷164  │
├─┼──────┼───────┼───┼──────┼──────┤
│4 │96年11月07日│20萬元整      │乙○○│96年11月08日│ 本院卷170  │
├─┼──────┼───────┼───┼──────┼──────┤
│5 │96年11月09日│11萬9千8百元整│乙○○│96年11月09日│ 本院卷172  │
├─┼──────┼───────┼───┼──────┼──────┤
│6 │96年11月20日│20萬元整      │乙○○│96年11月20日│ 本院卷179  │
├─┼──────┼───────┼───┼──────┼──────┤
│7 │96年11月25日│18萬3千8百元整│乙○○│96年11月26日│ 本院卷181  │
├─┼──────┼───────┼───┼──────┼──────┤
│8 │96年12月05日│15萬元整      │乙○○│96年12月05日│ 本院卷184  │
├─┼──────┼───────┼───┼──────┼──────┤
│9 │96年12月10日│13萬9千5百元整│乙○○│96年12月10日│ 本院卷187  │
├─┼──────┼───────┼───┼──────┼──────┤
│10│96年12月25日│20萬元整      │乙○○│96年12月25日│ 本院卷191  │
├─┼──────┼───────┼───┼──────┼──────┤
│11│96年12月31日│22萬3千5百元整│乙○○│97年01月02日│ 本院卷193  │
├─┼──────┼───────┼───┼──────┼──────┤
│12│97年01月10日│22萬5千元整   │乙○○│97年01月10日│ 本院卷196  │
├─┼──────┼───────┼───┼──────┼──────┤
│13│97年01月15日│20萬元整      │乙○○│97年01月15日│ 本院卷198  │
├─┼──────┼───────┼───┼──────┼──────┤
│14│97年01月26日│29萬5千元整   │乙○○│97年01月28日│ 本院卷202  │
└─┴──────┴───────┴───┴──────┴──────┘

司法院資訊處製作；財團法人民間司法改革基金會備份。
